---
title: "Guilherme Burgarelli e Gabrielle Mariana Moreira"
format:
  html:
    theme: darkly
editor: visual
---

```{r}
#| label: load-packages
#| include: false

# Pacotes
library(tidyverse)
library(WDI)
library(gganimate)
library(rnaturalearth)
library(rnaturalearthdata)
library(sf)
library(transformr)
library(gifski)

# Indicador desejado (podes trocar aqui)
indicator <- c("Adolescents out of school (% of lower secondary school age)" = "SE.SEC.UNER.LO.ZS")
name_indicator <- "Adolescentes fora da escola (% da idade do ensino secundário inferior)"
source_indicator <- "World Bank"

# Dados WDI
dados <- WDI(indicator, country = "all", start = 1990, end = 2019)

# Mapa base
mapa <- ne_countries(returnclass = "sf")

# Dados combinados
dados_mapa <- mapa %>%
  left_join(dados, by = c("iso_a2" = "iso2c")) %>%
  filter(iso_a2 != "ATA")  # remove Antártida

```

## 📘 Introdução e História da Variável

A variável **“Adolescentes fora da escola (% da idade adequada para o ensino secundário inferior)”**, disponibilizada pelo Banco Mundial com o código **`SE.SEC.UNER.LO.ZS`**, mede a **proporção de jovens em idade escolar adequada que não estão matriculados no ensino secundário inferior** (geralmente entre os 12 e 15 anos, dependendo do país).

Esta métrica tem ganhado destaque nos últimos anos como um **indicador crítico do acesso à educação** e do cumprimento de direitos básicos de crianças e adolescentes. Estar fora da escola nesta faixa etária compromete não só a formação educacional do jovem, mas também **impacta negativamente a mobilidade social, o desenvolvimento humano e a estabilidade econômica futura**.

Historicamente, a taxa de adolescentes fora da escola era elevada em várias partes do mundo, especialmente em países de baixa e média renda, devido a fatores como:

-    Pobreza familiar e necessidade de trabalho infantil

-    Falta de infraestrutura escolar

-    Discriminação de género ou étnica

-    Conflitos armados ou instabilidade social

Nos últimos 30 anos, diversas iniciativas globais, como o **“Education for All”** da UNESCO e os **Objetivos de Desenvolvimento Sustentável (ODS)** das Nações Unidas — especialmente o **ODS 4 (Educação de Qualidade)** — promoveram políticas públicas e investimentos para reduzir esta exclusão.

A análise histórica desta variável permite observar os avanços educacionais em diferentes regiões, bem como identificar **desigualdades persistentes**. Sua visualização animada ao longo do tempo contribui para uma melhor compreensão do progresso (ou retrocesso) global na garantia do direito à educação.

```{r}
#| label: animated-divida-4503
#| warning: false
#| echo: false

#| label: grafico-animado
#| fig.width: 10
#| fig.height: 6
#| warning: false

# Gráfico animado com fundo azul petróleo
ggplot(dados_mapa, aes(fill = `Adolescents out of school (% of lower secondary school age)`)) +
  geom_sf() +
  scale_fill_gradientn(
    colours = c("#006837", "#e6b800", "#8b0000"),
    na.value = "#3a3a3a",
    labels = scales::percent_format(scale = 1)
  ) +
  theme_minimal() +
  theme(
  panel.background = element_rect(fill = "#002244", color = NA),
  plot.background = element_rect(fill = "#002244", color = NA),
  panel.border = element_blank(),
  legend.position = "bottom",
  text = element_text(color = "white"),
  axis.text = element_blank(),
  axis.title = element_blank(),
  panel.grid = element_blank(),
  plot.margin = margin(0, 0, 0, 0, unit = "pt")
) +
  labs(
    title = paste0(name_indicator, " - {closest_state}"),
    fill = NULL,
    caption = paste0("Fonte: ", source_indicator)
  ) +
  transition_states(year, transition_length = 3, state_length = 1)


```
