---
title: "Guilherme Burgarelli"
format:
  html:
    theme: darkly
editor: visual
---

```{r}
#| label: load-packages
#| include: false

library(tidyverse)
library(WDI)

accesstoelectricity <- WDI(country = 'all',
                           indicator = 'EG.ELC.ACCS.ZS')

accesstoelectricitybr <-  WDI(country = 'BR',
                              indicator = 'EG.ELC.ACCS.ZS')

accesstoelectricity2010 <- WDI(country = 'all',
                               indicator = 'EG.ELC.ACCS.ZS',
                               start = 2010, end = 2010)

```

## Introdução a variável

**Acesso à Eletricidade (% da População)**\

A variável `EG.ELC.ACCS.ZS` representa o percentual da população com acesso à eletricidade em um determinado país e ano. É uma métrica essencial para avaliar o nível de desenvolvimento e a infraestrutura de um país, impactando diretamente a qualidade de vida, o desenvolvimento econômico e a capacidade de acesso a serviços essenciais como educação e saúde.

## Gráfico geral

### Visão geral Global ao longo do tempo

Este gráfico apresenta a evolução do acesso à eletricidade ao longo do tempo, comparando o Brasil com o restante do mundo. O Brasil é destacado em verde escuro, enquanto os outros países aparecem em cinza claro. Essa abordagem permite visualizar como o Brasil tem avançado em relação ao resto do mundo, identificando padrões globais e as particularidades do Brasil nesse contexto.

```{r}
#| label: accesstoelectricity
#| warning: false
#| echo: false

accesstoelectricity$color <- ifelse(accesstoelectricity$country == "Brazil", "Brazil", "Other")

# Filtra o primeiro ano com dados
first_year <- min(accesstoelectricity$year[!is.na(accesstoelectricity$EG.ELC.ACCS.ZS)])
filtered_data <- accesstoelectricity %>% filter(year >= first_year)

# Gráfico com fundo preto
grafelectricity <- ggplot(filtered_data, aes(x = year, y = EG.ELC.ACCS.ZS, group = country)) +
  # Linhas dos outros países
  geom_line(data = subset(filtered_data, color == "Other"),
            aes(group = country),
            color = "#808080", size = 0.8) +  # cinza mais escuro para fundo preto
  # Linha do Brasil
  geom_line(data = subset(filtered_data, color == "Brazil"),
            aes(group = country),
            color = "darkgreen", size = 1.2) +
  ggtitle("Access to Electricity Over Time") +
  labs(x = "Year", y = "Access to Electricity (% of Population)") +
  theme_minimal(base_family = "sans") +
  theme(
    plot.background = element_rect(fill = "black", color = NA),
    panel.background = element_rect(fill = "black", color = NA),
    panel.grid.major = element_line(color = "#444444"),
    panel.grid.minor = element_line(color = "#333333"),
    plot.title = element_text(hjust = 0.5, color = "white", size = 14),
    axis.title = element_text(color = "white"),
    axis.text = element_text(color = "white"),
    legend.position = "none"
  )

# Exibe o gráfico
print(grafelectricity)
```

## Gráfico de série temporal

**Progresso do Acesso à Eletricidade no Brasil**\

Este gráfico mostra a evolução do acesso à eletricidade especificamente no Brasil ao longo dos anos. Ele permite observar o progresso do país em termos de infraestrutura elétrica, destacando os avanços e possíveis lacunas ao longo do tempo. O gráfico é uma representação clara da evolução de políticas públicas e do crescimento da infraestrutura elétrica nacional.

```{r}
#| label: accesstoelectricitybr
#| warning: false 
#| echo: false  
 
grafelectricitybr <- ggplot(accesstoelectricitybr, 
                            aes(x = year, y = EG.ELC.ACCS.ZS)) +
  geom_line(color = "darkgreen", size = 1.2) +  # Linha verde escura
  ggtitle("Access to Electricity - Brazil") +
  labs(x = "Year", y = "Access to Electricity (% of Population)") +
  theme_minimal(base_family = "sans") +
  theme(
    plot.background = element_rect(fill = "black", color = NA),
    panel.background = element_rect(fill = "black", color = NA),
    panel.grid.major = element_line(color = "#444444"),
    panel.grid.minor = element_line(color = "#333333"),
    plot.title = element_text(hjust = 0.5, color = "white", size = 14),
    axis.title = element_text(color = "white"),
    axis.text = element_text(color = "white")
  )

# Exibe o gráfico
print(grafelectricitybr)

```

## Gráfico com dados de 2010

**Acesso à Eletricidade no Brasil em 2010**\

Este gráfico foca exclusivamente no ano de 2010, mostrando o percentual da população brasileira com acesso à eletricidade nesse ano. Ele fornece uma visão detalhada e pontual sobre a situação de acesso à eletricidade no Brasil naquele período específico. Essa análise é importante para contextualizar o Brasil dentro de um marco temporal específico e avaliar o impacto das políticas públicas naquele momento.

```{r}
#| label: accesstoelectricity2010 
#| warning: false  
#| echo: false      
  
grafelectricity2010 <- ggplot(accesstoelectricity2010, 
                              aes(x = year, y = EG.ELC.ACCS.ZS)) +
  geom_line(color = "darkgreen", size = 1.2) +  # Linha verde escura
  ggtitle("Access to Electricity in 2010") +
  labs(x = "Year", y = "Access to Electricity (% of Population)") +
  theme_minimal(base_family = "sans") +
  theme(
    plot.background = element_rect(fill = "black", color = NA),
    panel.background = element_rect(fill = "black", color = NA),
    panel.grid.major = element_line(color = "#444444"),
    panel.grid.minor = element_line(color = "#333333"),
    plot.title = element_text(hjust = 0.5, color = "white", size = 14),
    axis.title = element_text(color = "white"),
    axis.text = element_text(color = "white")
  )

# Exibindo o gráfico
print(grafelectricity2010)
```
